# 国企改制

提问人：zhxy1999 时间：2014-01-23 09:05:11
请问陈版：国有企业集团改制时，子公司都为有限责任公司，母公司为国有企业，母公司根据评估结果调整账务后，对子公司长投按评估结果调整后合并时由于子公司均不需按评估结果调账，所以母公司是否要按照公允价值对子公司进行调整后合并。该事项并不能借鉴中冶科工、中建的做法，因为他们是新设公司由集团将子公司注入，可理解为同一控制下的合并，但我说的这种情况是集团模式一直存续，不知是否正确。另外，集团变更时点和评估基准日差 10 个月，母公司单体报表变更时点直接将净资产转为实收资本和资本公积，但合并报表层次呢，是否也要把这 10 个月的损益转成资本公积呢？谢谢！

回答人：chenyiwei
子公司各项资产、负债纳入合并报表时，应按原账面价值纳入（子公司的帐面净资产和净资产评估值之间的差额在合并报表层面冲减资本公积处理），不能按照公允价值对子公司进行调整后合并。这与以前集团模式是否一直存续无关。 合并报表层面对过渡期间内被改制的母公司自身的损益转为资本公积的处理原则与个别报表层面一致。

提问人：wafehome 时间：2014-02-28 13:31:31
继续接着这个问题请教陈老师，在之后处置该子公司时，母公司改制时调整的资本公积是否应转入投资收益？谢谢

回答人：chenyiwei
这个问题没有明确规定，我个人比较倾向于参照IFRS下对固定资产和无形资产的重估值计量模式，累积重估价盈余在处置资产时直接转入未分配利润，不通过利润表。